【裁判字號】    90,易,1540
【裁判日期】    900629
【裁判案由】    毒品危害防制條例
【裁判全文】
臺灣高雄地方法院刑事判決                          九十年度易字第一五四Ｏ號
    公  訴  人  臺灣高雄地方法院檢察署檢察官
    被      告  甲○○
右列被告因違反毒品危害防制條例案件，經檢察官提起公訴（九十年度毒偵字第八六
五號）及移送併辦（九十年度毒偵字第一四四九號），本院判決如左：
    主  文
甲○○連續施用第二級毒品，累犯，處有期徒刑捌月。
扣案之安非他命壹包（驗前毛重零點柒壹公克，驗後毛重零點陸伍公克），沒收銷燬
之；玻璃球壹個，沒收。
    事  實
一、甲○○曾因違反麻醉藥品管理條例，經本院判處有期徒刑六月確定，並於民國八
    十六年九月二十九日執行完畢。復因施用毒品案件，經強制戒治期滿後，由台灣
    高雄地方法院檢察署檢察官於八十九年四月十四日，以八十九年度戒毒偵字第四
    七三號不起訴處分確定。詎甲○○仍不知警惕，復基於施用毒品之概括犯意，先
    於八十九年十二月十八日十五時十分許回溯二十四小時內某時，在高雄市○○區
    ○○路六號住處，施用第二級毒品安非他命一次，為警於八十九年十二月十八日
    十五時十分，在高雄市○○區○○街一七五號前盤查後，經帶回警局採尿送驗而
    查獲，並扣得施用毒品器具玻璃球一個，復自九十年三月間起至九十年三月二十
    二日下午四時止，在高雄市新興區○○○路一Ｏ七之三號十一樓其租屋處，連續
    施用第二級毒品安非他命多次，嗣於九十年三月二十二日十七時三十分許，在高
    雄市新興區○○○路與復興一路口之「屈臣氏」商店前為警盤查時查獲，並扣得
    安非他命一包（驗前毛重零點七一公克，驗後毛重零點六五公克）。
二、案經高雄市政府警察局三民第一分局報告台灣高雄地方法院檢察署檢察官偵查起
    訴及內政部警政署高雄港務警察所報告台灣高雄地方法院檢察署檢察官偵查後移
    送本院併辦。
    理  由
一、右揭事實，業據被告甲○○於本院審理中坦白承認，且被告分別於八十九年十二
    月十八日十五時十分許及九十年三月二十二日十七時三十分許為警查獲當日所採
    集尿液，經送驗後均呈甲基安非他命陽性反應，有高雄市立凱旋醫院煙毒尿液檢
    驗成績書及高雄市政府衛生局煙毒尿液檢驗成績書各一紙在卷可憑，復有扣案之
    安非他命一包及玻璃球各一個在卷可資佐證，而扣案之安非他命一包，經送驗後
    確係第二級毒品安非他命（驗前毛重零點七一公克，驗後毛重零點六五公克），
    有高雄醫學大學附設中和紀念醫院檢驗報告一紙在卷可參，此外，被告前因施用
    毒品案件，已強制戒治期滿，並由台灣高雄地方法院檢察署檢察官於八十九年四
    月十四日以八十九年度戒毒偵字第四七三號不起訴處分確定之事實，亦有台灣高
    雄地方法院檢察署檢察官八十九年度戒毒偵字第四七三號不起訴處分書一份在卷
    可查，是被告之自白與事實相符，事證明確，其有前述連續施用第二級毒品之犯
    行，應堪認定。
二、核被告所為，係犯毒品危害防制條例第十條第二項之施用第二級毒品罪。被告先
    後多次施用第二級毒品之犯行，時間緊接，方法相同，觸犯構成要件相同之罪名
    ，顯係基於概括犯意為之，應依連續犯規定論以一罪，並依法加重其刑。又被告
    先後持有第二級毒品安非他命，亦係基於概括犯意為之，本應以連續持有論，惟
    其持有後進而施用，其持有之低度行為應被施用之高度行為所吸收，不另論其持
    有罪。查被告曾因違反麻醉藥品管理條例，經本院判處有期徒刑六月確定，並於
    八十六年九月二十九日執行完畢，有台灣高等法院被告全國前案紀錄表一紙在卷
    可查，被告受有期徒刑之執行完畢，五年以內再犯有期徒刑以上之罪，為累犯，
    應依法加重其刑，並遞加重之。另公訴人移送本院併辦即被告有於九十年三月間
    起至九十年三月二十二日下午四時止連續施用第二級毒品部分（九十年度毒偵字
    第一四四九號），雖未據起訴，惟此部分與前開論罪科刑即被告有於八十九年十
    二月十八日十五時十分許回溯二十四小時內某時施用第二級毒品部分之犯罪事實
    ，有連續犯之裁判上一罪關係，已如前述，自為起訴效力所及，本院自應就公訴
    人移送併辦部分一併加以裁判。爰審酌被告前已因施用毒品犯行經送強制戒治期
    滿後，由台灣高雄地方法院檢察署檢察官以八十九年度戒毒偵字第四七三號不起
    訴處分確定，卻仍犯下本次施用毒品之犯行，顯見被告並無悔意，惟念及被告犯
    後坦承犯行，所施用毒品之種類、次數、期間與其他一切情狀，量處如主文所示
    之刑。扣案之安非他命一包（驗前毛重零點七一公克，驗後毛重零點六五公克）
    及玻璃球一個，均係被告所有，且分別係被告施用之毒品及施用毒品之器具，業
    據被告供承在卷，是該安非他命一包，係屬違禁物，應依毒品危害防制條例第十
    八條第一項規定，宣告沒收並諭知銷燬，而玻璃球一個，則係供被告犯罪所用之
    物，應依刑法第三十八條第一項第二款規定，宣告沒收。
據上論斷，應依刑事訴訟法第二百九十九條第一項前段，毒品危害防制條例第十條第
二項、第十八條第一項，刑法第十一條、第五十六條、第四十七條、第三十八條第一
項第二款，判決如主文。
本案經檢察官林美靜到庭執行職務。
中      華      民      國      九十      年      六    月    二十九    日
                                    臺灣高雄地方法院刑事第三庭
                                            審判長法  官    宋  明  中
                                                  法  官    簡  志  瑩
                                                  法  官    呂  憲  雄
右正本證明與原本無異。
如不服本判決，應於判決送達後十日內，向本院提出上訴狀。
                                                  書記官    許  麗  珠
中      華      民      國      九十      年      七    月      四     日
附錄本判決論罪科刑之法條：
毒品危害防制條例第十條第二項
  施用第二級毒品者，處三年以下有期徒刑。
毒品危害防制條例第十八條第一項
  查獲之毒品及專供製造或施用毒品之器具，不問屬於犯人與否，均沒收銷燬之。但
  合於醫藥或研究之用者，得不予銷燬。


司法院資訊處製作；財團法人民間司法改革基金會備份。
